【裁判字號】    98,訴,766
【裁判日期】    990504
【裁判案由】    違反毒品危害防制條例等
【裁判全文】
臺灣屏東地方法院刑事判決               98年度訴字第766號
公  訴  人  臺灣屏東地方法院檢察署檢察官
被      告  乙○○
選任辯護人  柳聰賢律師
被      告  甲○○
指定辯護人  曾慶雲律師
被      告  丙○○
選任辯護人  鍾治漢律師
被      告  丁○○
上列被告因違反毒品危害防制條例等案件，經檢察官提起公訴（
98年度偵字第2271、2310號），本院判決如下：
    主  文
乙○○共同製造第四級毒品，處有期徒刑貳年陸月，附表編號1-
40所示扣案物均沒收。
甲○○共同製造第四級毒品，累犯，處有期徒刑貳年，附表編號
1-40所示扣案物均沒收。
丙○○共同製造第四級毒品，處有期徒刑壹年拾月，附表編號1-
40所示扣案物均沒收。又犯行使偽造私文書罪，處有期徒刑肆月
，如事實欄二所示承租人收執之租賃契約書壹份沒收、出租人收
執之租賃契約書中偽造「李志奇」簽名貳枚及指印貳枚均沒收。
應執行有期徒刑貳年。附表編號1-40所示扣案物，如事實欄二所
示承租人收執之租賃契約書壹份、出租人收執之租賃契約書中偽
造「李志奇」簽名貳枚及指印貳枚，均沒收。
丁○○犯非法持有槍砲之主要零件罪，處有期徒刑玖月，併科罰
金新臺幣萬元，罰金如易服勞役以新臺幣壹仟元折算壹日。扣
案驗餘之制式子彈肆顆、土造金屬槍管壹支均沒收。
    事  實
一、乙○○、甲○○、丙○○均明知假麻黃（Pseudoephedrin
    e ）係毒品危害防制條例所定第四級毒品，不得製造，竟共
    同基於製造第四級毒品之犯意聯絡，於民國97年12月間起，
    迭經乙○○購買所需製毒器具，暨與甲○○前往屏東縣屏東
    市穎祥藥局、寶康藥局等處，向不知情業者大量購買含假麻
    黃之「安鼻寧」、「鼻得寧」等藥碇作為製毒原料，另由
    丙○○出面向不知情之曾麗惠承租屏東縣長治鄉○○○段26
    之17地號附近豬舍作為製毒場所。迨籌備既定，渠等乃於98
    年3 月間某時，在上開豬舍利用上開器具、原料（如附表編
    號4-40所示）共同製造假麻黃1 次，方法略以：將所購「
    安鼻寧」、「鼻得寧」等藥碇以電磁攪拌器攪碎成粉末，然
    後加入甲醇、甲苯等溶劑在不鏽鋼鍋內，放置在電磁加熱板
    上燒煮，再用濾網將藥錠殘渣過濾、萃取風乾後得出假麻黃
    （如附表編號1-3 所示）得逞。
二、丙○○因負責找尋與乙○○、甲○○共同製毒之場所，詎於
    98年2 月8 日，至上開豬舍處向曾麗惠辦理承租事宜時，單
    獨基於行使偽造私文書之犯意，佯以「李志奇」名義和曾麗
    惠簽訂「租賃期限：98年3 月1 日至101 年3 月1 日，租金
    總計：新臺幣5 萬元」之租賃契約書一式二份（出租人、承
    租人各執1 份），並在其中偽造「李志奇」之簽名共4 枚、
    指印共4 枚，足生損害「李志奇」與曾麗惠之權益，後將出
    租人收執部分交付曾麗惠而行使之。
三、丁○○前於97年10月間某日，在屏東縣屏東市○○路150 號
    「陸興中學」附近，與真實姓名年籍不詳、號稱「黃冠中」
    者發生械鬥後，明知「黃冠中」棄置在場之具殺傷力制式子
    彈7 顆（其中3 顆因鑑驗試射耗損）、屬槍枝主要組成零件
    之土造金屬槍管1 支，均係槍砲彈藥刀械管制條例所定管制
    物品，未經許可不得持有，竟基於非法持有子彈、槍枝主要
    組成零件之犯意，取得進而持有之。
四、嗣於98年3 月22日9 時25分許，經警至上開豬舍執行搜索，
    暨檢察官指揮員警搜索乙○○位在屏東縣屏東市○○路164
    之1 號6 樓之5 處所，因此扣得附表所示物品、循線查獲事
    實欄一、二等案；另於98年3 月22日15時20分許，為警至屏
    東縣屏東市○○街22號4 樓之2 執行搜索，並扣得上開子彈
    、槍管等物，因而循線查獲事實欄三乙案。
五、案經屏東縣政府警察局移送臺灣屏東地方法院檢察署檢察官
    偵查起訴。
    理  由
壹、證據之證據能力
一、按被告以外之人於審判外之言詞或書面陳述，除法律有規定
    者外，不得作為證據；法院或檢察官得囑託醫院、學校或其
    他相當之機關、團體為鑑定，或審查他人之鑑定，並準用第
    203 條至第206 條之1 之規定；其須以言詞報告或說明時，
    得命實施鑑定或審查之人為之；刑事訴訟法第159 條第1 項
    、第208 條第1 項分別定有明文。是法院或檢察官依刑事訴
    訟法第208 條第1 項之規定，囑託鑑定機關所出具之鑑定報
    告，應為上開傳聞法則之例外，另囑託包括檢察官直接囑託
    及概括指定而由警察機關逕送鑑定之情形。故內政部警政署
    刑事警察局於本案偵查中，受檢察官概括指定而由警察機關
    逕送鑑定所為之毒品、槍彈鑑定書（98年5 月26日刑鑑字第
    0980043070號、98年4 月17日刑鑑字第0980042554號，見偵
    卷第2271號第173 頁、偵卷第2310號第46頁），依前揭說明
    自有證據能力。
二、被告以外之人於偵查中向檢察官所為陳述，依刑事訴訟法第
    159 條之1 第2 項明文規定原則上得為證據。本件證人張增
    賢、黃國瑞、蕭力云、李欣怡、曾麗惠於檢察官面前之具結
    作證，被告、辯護人均未抗辯該審判外陳述有何顯不可信之
    情況，亦未請求行使詰問權，故依前開法條規定，當有證據
    能力。
貳、實體方面
一、關於事實欄一所示犯罪事實，業據被告乙○○、甲○○、丙○○全數坦承不諱，並有證人即承辦員警張增賢證述查獲經
    過，證人即穎祥藥局負責人黃國瑞、寶康藥局職員蕭力云和
    李欣怡證稱被告方面前來購買含假麻黃之藥碇等節足資佐
    證（見偵卷第2271號第107 、128 、197 、193 頁），以及
    屏東縣政府警察局屏東分局轄區地下製毒工廠案現場堪查報
    告1 份在卷可稽（見偵卷第2271號第141 頁以下）。又一般
    含假麻黃之市售藥碇，只需以有機溶劑提煉、濾除雜質，
    即可萃取完成，其製成假麻黃並無階段可言，此有內政部
    警政署刑事警察局98年12月21日刑鑑字第0980156765號函覆
    結果為憑（見本院卷第103 頁），故附表編號1-3 所示扣案
    物，既經被告乙○○、甲○○、丙○○供承確係依上開製程
    所得之成品（見偵卷第2271號第27頁、本院卷第153 頁反面
    以下），亦已送檢驗明乃第四級毒品假麻黃無訛，有上開
    鑑定結果供參（見偵卷第2271號第173 頁），由是其等犯行
    自屬既遂，特予敘明。綜合上述，堪認被告乙○○、甲○○
    、丙○○之自白與事實相符，可以採信。從而此部分犯行罪
    證明確，應依法論科。
二、關於事實欄二所示犯罪事實，業據被告丙○○坦承不諱，核
    與證人即上開豬舍房東曾麗惠證述簽訂租約情節一致（見偵
    卷第2271號第45頁），並有如事實欄二所示租賃契約書影本
    在卷可稽（見偵卷第2271號第202 頁以下）。是認被告丙○○之自白與事實相符，堪予採信。至辯護人為之辯稱：刑法
    處罰偽造文書犯行之旨，乃在保護文書之實質真正，故不僅
    作成之名義人須出於虛捏或假冒，即文書之內容亦必出於虛
    構，始應負偽造文書罪責，此經最高法院20年上字第1050號
    判例著有明文；本件被告丙○○固然捏造「李志奇」名義與
    曾麗惠簽約，但實際上其等間確實成立租賃合意、繳收租金
    、維持租用關係，顯然該契約所示內容並無虛構可言，故依
    前揭判例意旨，自難僅因捏造名義一事，即謂被告丙○○該
    當於偽造文書罪云云（見本院卷第55頁）。惟查：被告丙○○既坦認「李志奇」根本實無其人、乃簽約時隨便亂編之名
    （見偵卷第2271號第28頁），則該租約之內容「『李志奇』
    與曾麗惠間成立租賃關係」顯非事實，且足使曾麗惠誤信契
    約之權利義務主體乃「李志奇」、致生公共信用法益之破壞
    ，是其所為自屬偽造私文書繼以行使至明（最高法院27年滬
    上字第113 號判例意旨參照），從而辯護人前開所辯當有誤
    會，自無從採為有利於被告丙○○之認定。綜合上述，此部
    分犯行罪證亦屬明確，應依法論科。
三、關於事實欄三所示犯罪事實，業據被告丁○○坦承不諱，另
    扣案制式子彈7 顆，亦經送採樣試射鑑驗結果，確定均可擊
    發，應認具殺傷力無訛，有上開鑑定結果足憑（見偵卷第23
    10號第46頁），扣案土造金屬槍管1 支，則經上開鑑定機關
    審認核屬法定公告之槍枝主要組成零件，有內政部98年8 月
    25日內授警字第0980871448號函覆結果可參（見本院卷第49
    頁）。是認被告丁○○之自白與事實相符，堪以採信。從而
    此部分犯行罪證明確，應依法論科。
四、按行為後法律有變更者，適用行為時之法律，但行為後之法
    律有利於行為人者，適用最有利於行為人之法律，刑法第2
    條第1 項定有明文。查被告乙○○、甲○○、丙○○為事實
    欄一所示犯行後，毒品危害防制條例業於98年5 月20日修正
    公布，修正後該條例第17條第2 項增訂「犯製造毒品罪於偵
    查及審判中均自白者，減輕其刑」之規定，較諸修正前並無
    此項特別減刑規定之情形，顯然修正後之法律對被告乙○○
    、甲○○、丙○○較為有利，故依刑法第2 條第1 項但書，
    自應適用裁判時即98年5 月20日修正公布後之法律論處。
五、按假麻黃係毒品危害防制條例第2 條第2 項第4 款所定第
    四級毒品。核被告乙○○、甲○○所為，均係犯毒品危害防
    制條例第4 條第4 項之製造第四級毒品罪（事實欄一）；被
    告丙○○所為，係犯毒品危害防制條例第4 條第4 項之製造
    第四級毒品罪（事實欄一），刑法第216 條、第210 條之行
    使偽造私文書罪（事實欄二）；被告丁○○所為，係犯槍砲
    彈藥刀械管制條例第12條第4 項之非法持有子彈罪、第13條
    第4 項之非法持有槍枝主要組成零件罪（事實欄三）。被告
    乙○○、甲○○、丙○○就事實欄一所示製造毒品犯行，有
    犯意聯絡和行為分擔，均為共同正犯；其等行為時，持有第
    四級毒品尚不成罪，自無吸收犯問題，附此敘明。被告甲○○前於95年間，因傷害等案件，經本院以96年度簡字第259
    號判處有期徒刑3 月、拘役40日，後減刑為有期徒刑1 月又
    15日、拘役20日確定，並於96年11月1 日易科罰金執行完畢
    ，有前案紀錄表、刑案資料查註紀錄表各1 份可考，其於徒
    刑執行完畢後，5 年內故意再犯本件有期徒刑以上之罪，為
    累犯，應依刑法第47條第1 項加重刑度。被告乙○○、甲○○、丙○○所為製造毒品犯行，於偵審程序均自白犯罪（見
    偵卷第2271號第198-199 頁、本院卷第176 頁），此部分皆
    依毒品危害防制條例第17條第2 項減輕刑度。本件被告甲○○所犯罪行，同有刑之加重與減輕事由，應依法先加後減之
    。被告丙○○偽造「李志奇」簽名、指印為偽造私文書之部
    分行為，偽造私文書之低度行為，復為嗣後行使之高度行為
    所吸收，均不另論罪；又其就事實欄一、二所示製造第四級
    毒品、行使偽造私文書等犯行，犯意個別、行為互殊，應分
    論併罰。被告丁○○以一行為同時非法持有子彈、槍枝主要
    組成零件，為想像競合犯，應依刑法第55條從一重之非法持
    有槍枝主要組成零件罪處斷。至被告乙○○、甲○○、丙○○未經許可擅自市售藥碇提煉假麻黃，雖係製造偽藥之行
    為，有行政院衛生署98年9 月2 日衛署藥字第0980321198號
    函示綦詳（見本院卷第59頁），然較之藥事法第82條第1 項
    所定「處10 年 以下有期徒刑，得併科新臺幣1000萬元以下
    罰金。」與毒品危害防制條例第4 條第4 項所定「處3 年以
    上10年以下有期徒刑，得併科新臺幣300 萬元以下罰金。」
    之刑責規定，應依「重法優於輕法」之法律適用原則，僅適
    用毒品危害防制條例之製造第四級毒品罪處斷（臺灣高等法
    院臺中分院97年度上訴字第293 號判決亦同此見解），末此
    敘明。
六、量刑：
（一）爰審酌被告乙○○無視毒品遺害無窮，竟邀集友人即被告
      甲○○、丙○○籌劃製造毒品，並坦認明知第四級毒品假
      麻黃乃第二級毒品甲基安非他命之製造原料等語（見本
      院卷第21頁反面），如是罔顧國家法制，因而產製純質淨
      重6099.92 公克之假麻黃（若據此製造甲基安非他命，
      推計可產出5509.13 公克份量，見本院卷第171 頁法務部
      調查局99年3 月30日調科壹字第09900122990 號函），其
      致生毒品氾濫之潛在危險極高，實嚴重破壞法規範嚴加斷
      絕毒品來源以杜毒品相關暨衍生之犯罪，藉此維護國民身
      心健康、進而維持社會秩序之目的，俱見犯罪動機可議、
      犯行影響匪淺，原不宜寬貸，惟念在被告乙○○於本件案
      發時並無犯罪判刑前科，素行非劣，有前案紀錄表、刑案
      資料查註紀錄表各1 份可考，暨其猶知坦然面對司法、自
      白己身罪行不諱，犯後態度尚可等一切情狀，量處如主文
      所示之刑，以資懲儆。
（二）爰審酌被告甲○○已有前科，歷經判刑、執行，業如前述
      ，其法治觀念卻仍薄弱，無視毒品遺害無窮，竟僅因友人
      即被告乙○○邀集，便率然參與製造毒品犯行（見本院卷
      第22頁），故而製造出為數非低之第四級毒品（詳前所敘
      ），實罔顧國家法制嚴加斷絕毒品來源以杜毒品相關暨衍
      生之犯罪，藉此維護國民身心健康、進而維持社會秩序之
      目的，俱見其犯罪動機可議、犯行影響匪淺，原不宜寬貸
      ，惟念在被告甲○○乃受邀參與犯罪、接受被告乙○○之
      指示從事製毒、非基於主事之犯罪參與程度，暨其猶知坦
      然面對司法、自白己身罪行不諱，犯後態度尚可等一切情
      狀，量處如主文所示之刑，以資懲儆。
（三）爰審酌被告丙○○無視毒品遺害無窮，僅因友人即被告乙○○邀集，便率然參與製造毒品犯行（見警卷第23頁），
      故而製造出為數非低之第四級毒品（詳前所敘），實罔顧
      國家法制嚴加斷絕毒品來源以杜毒品相關暨衍生之犯罪，
      藉此維護國民身心健康、進而維持社會秩序之目的，再被
      告丙○○漠視法規範保護公共信用之旨，繼以犯下偽造文
      書犯行，俱見其犯罪動機可議、犯行影響匪淺，原不宜寬
      貸，惟念在被告丙○○乃受邀參與犯罪、接受被告乙○○
      之指示從事製毒、非基於主事之犯罪參與程度，又偽造文
      書部分雖致房東誤認對造身分、破壞公共信用法益，但並
      無藉由虛名立約以抵賴租金、侵害他人財產權益之情形，
      兼衡案發時被告丙○○尚無犯罪判刑前科，素行非劣，有
      前案紀錄表、刑案資料查註紀錄表各1 份可考，暨其遭查
      獲後便在警詢中承認犯行、顯具悔意，且坦然供出與共同
      被告間之製毒情事，甚有助於本件偵查進行和案情釐清，
      犯後態度甚佳等一切情狀，各量處如主文所示之刑，併依
      法定應執行刑，以資懲儆。
（四）爰審酌被告丁○○前於89年間，因違反電信法案件，經本
      院以90年度屏簡字第46號判處有期徒刑3 月確定，並於90
      年6 月13日執行完畢，有前案紀錄表、刑案資料查註紀錄
      表各1 份可考，其已有前科，歷經判刑、執行，法治觀念
      卻仍薄弱，無視槍枝犯罪嚴重影響社會治安，極可能由此
      釀成他人生命、身體、安全之威脅，竟率然持有具殺傷力
      之子彈、屬槍枝主要組成零件之土造金屬槍管，其置法治
      於無物，釀成公共安全之潛在風險，原有嚴懲之必要，惟
      念及被告丁○○持有期間不長、亦未以該等管制物品再犯
      他罪，暨其猶知坦然面對司法、自白己身罪行不諱，犯後
      態度尚可等一切情狀，量處如主文所示之刑，併就罰金刑
      部分諭知易服勞役之折算標準，以資懲儆。
七、沒收：
（一）附表編號1-3 所示扣案物，為查獲本案起出之第四級毒品
      假麻黃，有上開檢驗結果足稽（見偵卷第2271號第173
      頁），該物依毒品危害防制條例第11條之1 所定，屬於不
      受法律保護之違禁物，應併同沾黏毒品無從析離之容器，
      均依刑法第38條第1 項第1 款之規定宣告沒收（最高法院
      95年度台上字第4358號、95年度台上字第911 號、96年度
      台上字第5165號判決意旨參照）。又本於共犯責任共同原
      則，就該應沒收之物，對共同正犯均為沒收之諭知（最高
      法院91年度台上字第5583號判決意旨參照）。
（二）附表編號4-40所示扣案物，被告乙○○自承係其所有且供
      本件製造毒品使用之物（見本院卷第21頁反面、第154 頁
      ），應依毒品危害防制條例第19條第1 項前段之規定，對
      共同正犯均為沒收之諭知。
（三）被告丙○○偽造如事實欄二所示承租人收執之租賃契約書
      1 份，由被告丙○○自己留存、置於被告乙○○居處（見
      警卷第8 頁），乃犯罪所得之物，應依刑法第38條第1 項
      第3 款宣告沒收，其中偽造之「李志奇」簽名2 枚、指印
      2 枚，因該份偽造之文書業經宣告沒收，自不重複依刑法
      第219 條宣告沒收之。又出租人收執之租賃契約書1 份，
      其中偽造之「李志奇」簽名2 枚、指印2 枚，應依刑法第
      219 條宣告沒收之。
（四）扣案制式子彈7顆、土造金屬槍管1支，除鑑驗耗損失其殺
      傷力之子彈3 顆外，皆屬違禁物，有上開鑑定結果、內政
      部函覆可參（見偵卷第2310號第46頁、本院卷第49頁）。
      應依刑法第38條第1 項第1 款之規定宣告沒收。
（五）附表編號41-48 所示扣案物，無積極證據證明與本案有關
      （詳附表所述），自不予宣告沒收或沒收銷燬之，一併敘
      明。
據上論斷，應依刑事訴訟法第299 條第1 項前段，毒品危害防制
條例第4 條第4 項、第17條第2 項、第19條第1 項前段，槍砲彈
藥刀械管制條例第12條第4 項、第13條第4 項，刑法第11條前段
、第2 條第1 項但書、第28條、第216 條、第210 條、第47條第
1 項、第55條、第51條第5 款、第42條第3 項、第38條第1 項第
1款 、第3 款、第219 條，判決如主文。
本案經檢察官曾士哲到庭執行職務
中    華    民    國    99    年     5    月     4    日
                  刑事第四庭  審判長法  官  莊鎮遠
                                    法  官  李謀榮
                                    法  官  江振源
以上正本證明與原本無異
如不服本判決，應於判決送達後10日內向本院提出上訴書狀（應
附繕本），其未敘述上訴理由者，應於上訴期間屆滿後20日內補
提理由書狀於本院，上訴於臺灣高等法院高雄分院。
中    華    民    國    99    年     5    月     6    日
                                    書記官  潘豐益
附錄本判決論罪科刑法條：
毒品危害防制條例第4條
製造、運輸、販賣第一級毒品者，處死刑或無期徒刑；處無期徒
刑者，得併科新臺幣二千萬元以下罰金。
製造、運輸、販賣第二級毒品者，處無期徒刑或七年以上有期徒
刑，得併科新臺幣一千萬元以下罰金。
製造、運輸、販賣第三級毒品者，處五年以上有期徒刑，得併科
新臺幣七百萬元以下罰金。
製造、運輸、販賣第四級毒品者，處三年以上十年以下有期徒刑
，得併科新臺幣三百萬元以下罰金。
製造、運輸、販賣專供製造或施用毒品之器具者，處一年以上七
年以下有期徒刑，得併科新臺幣一百萬元以下罰金。
前五項之未遂犯罰之。
槍砲彈藥刀械管制條例第12條
未經許可，製造、販賣或運輸子彈者，處一年以上七年以下有期
徒刑，併科新台幣五百萬元以下罰金。
未經許可，轉讓、出租或出借子彈者，處六月以上五年以下有期
徒刑，併科新台幣三百萬元以下罰金。
意圖供自己或他人犯罪之用，而犯前二項之罪者，處三年以上十
年以下有期徒刑，併科新台幣七百萬元以下罰金。
未經許可，持有、寄藏或意圖販賣而陳列子彈者，處五年以下有
期徒刑，併科新台幣三百萬元以下罰金。
第一項至第三項之未遂犯罰之。
槍砲彈藥刀械管制條例第13條
未經許可，製造、販賣或運輸槍砲、彈藥之主要組成零件者，處
三年以上十年以下有期徒刑，併科新台幣七百萬元以下罰金。
未經許可，轉讓、出租或出借前項零件者，處一年以上七年以下
有期徒刑，併科新台幣五百萬元以下罰金。
意圖供自己或他人犯罪之用，而犯前二項之罪者，處五年以上有
期徒刑，併科新台幣一千萬元以下罰金。
未經許可，持有、寄藏或意圖販賣而陳列第一項所列零件者，處
六月以上五年以下有期徒刑，併科新台幣三百萬元以下罰金。
第一項至第三項之未遂犯罰之。
刑法第210條
偽造、變造私文書，足以生損害於公眾或他人者，處五年以下有
期徒刑。
刑法第216條
行使第二百十條至第二百十五條之文書者，依偽造、變造文書或
登載不實事項或使登載不實事項之規定處斷。
附表：
┌──┬─────────┬────┬───────────────┐
│編號│扣案物品          │數量    │備註                          │
├──┼─────────┼────┼───────────────┤
│1   │假麻黃（橙色粉末│1桶     │被告製造完成之第四級毒品【偵卷│
│    │，驗後淨重5318.24 │        │第2271號第173 頁鑑定報告檢驗編│
│    │公克）            │        │號T 】。                      │
├──┼─────────┼────┼───────────────┤
│2   │假麻黃（橙色粉末│1桶     │被告製造完成之第四級毒品【偵卷│
│    │，驗後淨重11263.08│        │第2271號第173 頁鑑定報告檢驗編│
│    │公克）            │        │號U 】。                      │
├──┼─────────┼────┼───────────────┤
│3   │假麻黃（橙色粉末│2桶     │被告製造完成之第四級毒品【偵卷│
│    │，驗後淨重244.55、│        │第2271號第173 頁鑑定報告檢驗編│
│    │454.43公克）      │        │號V 、W 】。                  │
├──┼─────────┼────┼───────────────┤
│4   │甲苯              │3桶     │被告所有並供製造毒品使用之物品│
│    │                  │        │【警卷第72頁】。              │
├──┼─────────┼────┼───────────────┤
│5   │二甲苯            │8桶     │被告所有並供製造毒品使用之物品│
│    │                  │        │【警卷第72頁】。              │
├──┼─────────┼────┼───────────────┤
│6   │甲醇等溶劑        │17桶    │被告所有並供製造毒品使用之物品│
│    │                  │        │【警卷第72頁】。              │
├──┼─────────┼────┼───────────────┤
│7   │塑膠水桶（20公升）│3個     │被告所有並供製造毒品使用之物品│
│    │                  │        │【警卷第72頁】。              │
├──┼─────────┼────┼───────────────┤
│8   │塑膠水桶（20公升）│2個     │被告所有並供製造毒品使用之物品│
│    │                  │        │【警卷第72頁】。              │
├──┼─────────┼────┼───────────────┤
│9   │塑膠水桶（20公升）│2個     │被告所有並供製造毒品使用之物品│
│    │                  │        │【警卷第72頁】。              │
├──┼─────────┼────┼───────────────┤
│10  │空塑膠水桶        │4個     │被告所有並供製造毒品使用之物品│
│    │                  │        │【警卷第72頁】。              │
├──┼─────────┼────┼───────────────┤
│11  │電磁攪拌器        │5個     │被告所有並供製造毒品使用之物品│
│    │                  │        │【警卷第72頁】。              │
├──┼─────────┼────┼───────────────┤
│12  │電磁加熱板        │2個     │被告所有並供製造毒品使用之物品│
│    │                  │        │【警卷第72頁】。              │
├──┼─────────┼────┼───────────────┤
│13  │塑膠袋            │1批     │被告所有並供製造毒品使用之物品│
│    │                  │        │【警卷第72頁】。              │
├──┼─────────┼────┼───────────────┤
│14  │塑膠漏斗          │2個     │被告所有並供製造毒品使用之物品│
│    │                  │        │【警卷第73頁】。              │
├──┼─────────┼────┼───────────────┤
│15  │平底鍋            │4個     │被告所有並供製造毒品使用之物品│
│    │                  │        │【警卷第73頁】。              │
├──┼─────────┼────┼───────────────┤
│16  │湯匙              │11支    │被告所有並供製造毒品使用之物品│
│    │                  │        │【警卷第73頁】。              │
├──┼─────────┼────┼───────────────┤
│17  │玻璃量杯          │10個    │被告所有並供製造毒品使用之物品│
│    │                  │        │【警卷第73頁】。              │
├──┼─────────┼────┼───────────────┤
│18  │塑膠量杯          │6個     │被告所有並供製造毒品使用之物品│
│    │                  │        │【警卷第73頁】。              │
├──┼─────────┼────┼───────────────┤
│19  │濾網              │5個     │被告所有並供製造毒品使用之物品│
│    │                  │        │【警卷第73頁】。              │
├──┼─────────┼────┼───────────────┤
│20  │虹吸管            │1支     │被告所有並供製造毒品使用之物品│
│    │                  │        │【警卷第73頁】。              │
├──┼─────────┼────┼───────────────┤
│21  │攪拌棒            │3支     │被告所有並供製造毒品使用之物品│
│    │                  │        │【警卷第73頁】。              │
├──┼─────────┼────┼───────────────┤
│22  │不鏽鋼鍋          │2個     │被告所有並供製造毒品使用之物品│
│    │                  │        │【警卷第73頁】。              │
├──┼─────────┼────┼───────────────┤
│23  │水桶              │1個     │被告所有並供製造毒品使用之物品│
│    │                  │        │【警卷第74頁】。              │
├──┼─────────┼────┼───────────────┤
│24  │塑膠量杯          │5個     │被告所有並供製造毒品使用之物品│
│    │                  │        │【警卷第74頁】。              │
├──┼─────────┼────┼───────────────┤
│25  │空藥罐            │1箱     │被告所有並供製造毒品使用之物品│
│    │                  │        │【警卷第74頁】。              │
├──┼─────────┼────┼───────────────┤
│26  │空藥罐            │1袋     │被告所有並供製造毒品使用之物品│
│    │                  │        │【警卷第79頁】。              │
├──┼─────────┼────┼───────────────┤
│27  │快速爐            │1個     │被告所有並供製造毒品使用之物品│
│    │                  │        │【警卷第74頁】。              │
├──┼─────────┼────┼───────────────┤
│28  │鑰匙（進出製毒或存│4串     │被告所有並供製造毒品使用之物品│
│    │放藥錠場所）      │        │【警卷第74頁】。              │
├──┼─────────┼────┼───────────────┤
│29  │鑰匙（進出製毒或存│2串     │被告所有並供製造毒品使用之物品│
│    │放藥錠場所）      │        │【警卷第79頁】。              │
├──┼─────────┼────┼───────────────┤
│30  │手套              │8隻     │被告所有並供製造毒品使用之物品│
│    │                  │        │【偵卷第2271號第172頁】。     │
├──┼─────────┼────┼───────────────┤
│31  │活性炭口罩        │2個     │被告所有並供製造毒品使用之物品│
│    │                  │        │【偵卷第2271號第172頁】。     │
├──┼─────────┼────┼───────────────┤
│32  │感冒藥錠          │1批     │被告所有並供製造毒品使用之原料│
│    │                  │        │，乃含有假麻黃成分之藥錠【警│
│    │                  │        │卷第73頁】。                  │
├──┼─────────┼────┼───────────────┤
│33  │白色感冒藥錠      │3大包   │被告所有並供製造毒品使用之原料│
│    │                  │        │，乃含有假麻黃成分之藥錠【警│
│    │                  │        │卷第84頁】。                  │
├──┼─────────┼────┼───────────────┤
│34  │黃色感冒藥錠      │2大包   │被告所有並供製造毒品使用之原料│
│    │                  │        │，乃含有假麻黃成分之藥錠【警│
│    │                  │        │卷第84頁】。                  │
├──┼─────────┼────┼───────────────┤
│35  │橘色感冒藥錠      │1大包   │被告所有並供製造毒品使用之原料│
│    │                  │        │，乃含有假麻黃成分之藥錠【警│
│    │                  │        │卷第84頁】。                  │
├──┼─────────┼────┼───────────────┤
│36  │橘色感冒藥錠      │6小包   │被告所有並供製造毒品使用之原料│
│    │                  │        │，乃含有假麻黃成分之藥錠【警│
│    │                  │        │卷第84頁】。                  │
├──┼─────────┼────┼───────────────┤
│37  │粉紅色感冒藥錠    │9包     │被告所有並供製造毒品使用之原料│
│    │                  │        │，乃含有假麻黃成分之藥錠【警│
│    │                  │        │卷第84頁】。                  │
├──┼─────────┼────┼───────────────┤
│38  │粉紅色感冒藥錠    │2大包   │被告所有並供製造毒品使用之原料│
│    │                  │        │，乃含有假麻黃成分之藥錠【警│
│    │                  │        │卷第84頁】。                  │
├──┼─────────┼────┼───────────────┤
│39  │粉紅色感冒藥錠    │2小包   │被告所有並供製造毒品使用之原料│
│    │                  │        │，乃含有假麻黃成分之藥錠【警│
│    │                  │        │卷第84頁】。                  │
├──┼─────────┼────┼───────────────┤
│40  │橘色感冒藥錠      │4小包   │被告所有並供製造毒品使用之原料│
│    │                  │        │，乃含有假麻黃成分之藥錠【警│
│    │                  │        │卷第84頁】。                  │
├──┼─────────┼────┼───────────────┤
│41  │甲基安非他命      │2包     │被告丙○○所有供己施用之第二級│
│    │                  │        │毒品（警卷第28頁），與本案無關│
│    │                  │        │【警卷第84頁】。              │
├──┼─────────┼────┼───────────────┤
│42  │塑膠杓子          │2支     │被告丙○○所有供己施用第二級毒│
│    │                  │        │品使用之器具（警卷第28頁），與│
│    │                  │        │本案無關【警卷第84頁】。      │
├──┼─────────┼────┼───────────────┤
│43  │玻璃球吸食器      │1個     │無證據證明係為本件製造毒品犯行│
│    │                  │        │時所用或因犯罪所得之財物【警卷│
│    │                  │        │第89頁】。                    │
├──┼─────────┼────┼───────────────┤
│44  │行動電話（門號：09│3支     │無證據證明係為本件製造毒品犯行│
│    │00000000、00000000│        │時所用或因犯罪所得之財物【警卷│
│    │65、0000000000號）│        │第74頁】。                    │
├──┼─────────┼────┼───────────────┤
│45  │行動電話（門號：09│5支     │無證據證明係為本件製造毒品犯行│
│    │00000000、00000000│        │時所用或因犯罪所得之財物【警卷│
│    │94、0000000000、09│        │第79頁】。                    │
│    │00000000、00000000│        │                              │
│    │11號）            │        │                              │
├──┼─────────┼────┼───────────────┤
│46  │現金（新臺幣）    │18000元 │無證據證明係為本件製造毒品犯行│
│    │                  │        │時所用或因犯罪所得之財物【警卷│
│    │                  │        │第74頁】。                    │
├──┼─────────┼────┼───────────────┤
│47  │現金（新臺幣）    │139200元│無證據證明係為本件製造毒品犯行│
│    │                  │        │時所用或因犯罪所得之財物【警卷│
│    │                  │        │第79頁】。                    │
├──┼─────────┼────┼───────────────┤
│48  │現金（新臺幣）    │42000元 │無證據證明係為本件製造毒品犯行│
│    │                  │        │時所用或因犯罪所得之財物【警卷│
│    │                  │        │第79頁】。                    │
└──┴─────────┴────┴───────────────┘

司法院資訊處製作；財團法人民間司法改革基金會備份。
